# Suelen Goularte Carvalho

Brasileira, +55 11 99336-7069, suelengcarvalho@gmail.com

#### **OBJETIVO**

Posição executiva na área de Tecnologia da Informação.

#### Resumo

Carreira em desenvolvimento na área de Tecnologia da Informação, tendo atuado empresas multinacionais e nacionais de grande e pequeno porte.

Liderança ágil de times próprios e terceirizados, com foco no desenvolvimento de equipes de alta performance e cumprimento de objetivos estratégicos.

Arquiteta de software Web e Mobile com mais de 8 anos de experiência em programação com grande entusiasmo por software e novas tecnologias.

Excelentes conhecimentos em diferentes linguagens de programação e tecnologias, incluindo Java, .Net, Scala, C/C++, Android, tecnologias web e SQL.

#### IDIOMAS

Português	Nativo
Inglês	Avançado

## FORMAÇÃO ACADÊMICA

2010-2012	Pós-Graduação em Gestão Estratégica de Projetos Instituto Tecnológico de Aeronáutica, ITA Título: Padrões Para Implantar Métodos Ágeis Área: Tecnologia da Informação
2005-2008	Graduação em Análise e Desenvolvimento de Sistemas Faculdade de Tecnologia Diamantes, FATED
2003-2003	Técnico em Processamento de Dados Escola Profissional Nossa Senhora de Fátima, SENAI

## FORMAÇÃO COMPLEMENTAR

- Jenkins: Automação de Deploy e Integração Contínua Caelum 2013
- Maven: Gerenciando de dependências Caelum 2013
- Testes de Unidade e TDD Caelum 2013
- Java para Web Caelum 2013
- Gerenciamento Ágil de Projetos de Software com Scrum Caelum 2012

- Otimizando o Fluxo de Trabalho ThoughtWorks 2012
- Google Maps Engine Google 2012
- Google Maps API Google 2012
- Google Android Hands On Tempo Real Eventos 2012
- Academia Java Globalcode 2010
- Álgebra Linear Universidade de São Paulo (USP) 2010
- Tópicos de Programação Universidade de São Paulo (USP) 2009
- Academia .Net (VB, ASP, C#, ADO) Ká Solutions 2008

# Atuação Profissional

Empresa MapLink

Cargo Arquiteto de Software Período 08/2012 - Atual

Atividades Atuando diretamente na definição de arquitetura e design de web services e biblio-

tecas mobile Android e iOS do MapLink. Principal responsável pela evolução das bibliotecas mobile e conteúdo do site dev.maplink.com.br/mobile-api. Atuando diretamente no desenvolvimento da biblioteca Android. Aplicação de integração contínua com Jenkins e Maven, execução automatizada de testes e code review. Estas bibliotecas visam facilitar o uso de serviços web do MapLink em aplicativos

móveis.

Empresa Liberty Seguros – Emphasys Consultoria

Cargo Líder de Projetos Web Período 04/2011 - 07/2012

Atividades Principal responsável pela evolução do Portal do Segurado, liderando os projetos

desde a análise até a implantação. Os desafios incluiam questões de performance, escalabilidade, segurança da informação e agilidade na entrega dos projetos. Foram utilizadas práticas ágeis sempre considerando o contexto da empresa. O Portal do Segurado é principal software disponibilizado aos segurados Liberty.

Empresa Serasa Experian Cargo Analista de Sistemas Período 10/2010 - 04/2011

Atividades Atuando diretamente na implantação de práticas ágeis. Forte atuação na evolução

de softwares desenvolvidos em JavaEE e C#.Net.

Empresa Liberty Seguros — Stefanini Consultoria

Cargo Analista de Sistemas Sênior

Período 11/06 - 10/2010

Atividades Responsável direta desde o desenvolvimento até a implantação de evoluções e

correções no sistema Affinity Web. O Affinity Web é o principal software de cotação da Liberty. As tecnologias utilizadas foram VB.Net, ASP.NET e Javascript. A arquitetura incluia o conceito de multiplas camadas e software orientado

a serviços (SOA).

Empresa Intersaúde – Emphasys Consultoria

Cargo Analista Programador Pleno

Período 09/2006 - 11/2006

Atividades Atuação no desenvolvimento com Visual Basic e Delphi.

Empresa Signa Logística do E-Business

Cargo Programador Pleno Período 04/2006 - 09/2006

Atividades Desenvolvimento de sistemas utilizando multiplas tecnologias – ASP, VBScript,

Visual Basic, HTML, XML, CSS e JavaScript. Desenvolvimento e manutenção de

stored procedures, triggers em sistemas Oracle e Microsoft SQL Server.

# Atuação Acadêmica

Empresa Caelum Cargo Instrutor

Período 10/2012 – Atual

Atividades Treinamentos dos cursos de Java para Web, Gerenciamento Ágil de Projetos de

Software com Scrum e Desenvolvimento Móvel com Google Android.

Empresa Universidade Bandeirantes, UNIBAN

Cargo Professor

Período 04/2009 - 08/2009

Atividades Professor da disciplina de graduação Desenvolvimento Web.

Empresa Faculdade de Tecnologia Diamantes, FATED

Cargo Professor

Período 06/2008 - 06/2009

Atividades Professor das disciplinas de graduação Desenvolvimento Web e Práticas de Ori-

entação a Objeto com Java.

Empresa Faculdade Paulista de Artes, FPA

Cargo Professor

Período 05/2007 - 07/2007

Atividades Professor da disciplina do curso extracurricular Desenvolvimento Web com PHP.

## Participações em Eventos (Como Palestrante)

08-2013 QConSP

Apresentação Nativo ou Cross-Plataform: Caminhos e Alternativas

07-2013  $5^{\circ}$  GDG Android Meetup

Apresentação sobre O bê-a-bá de Widgets

07-2013 3º GDG Android Meetup

Apresentação Usando o Poder da API Fragments

04-2013	DevFestW Apresentação Primeiros Passos com Android
11-2012	DevFest Apresentação Esquartejando sua Activity com Fragments
09-2012	Agile Brazil Apresentação Padrões Para Implantar Métodos Ágeis
08-2012	QConSP Apresentação SOLID em 5 minutos
07-2012	TDC - The Developer's Conference Apresentação 7 Padrões Para Implantar Métodos Ágeis
07-2012	TDC - The Developer's Conference Apresentação Deixando sua Interface mais Bonita com Shapes
09-2011	MiniPLoP Brasil Artigo Padrões Para Implantar Métodos Ágeis